臺灣高等法院刑事判決
108年度上易字第110號
上  訴  人  
即  被  告  張麗英



選任辯護人  謝維仁律師
上列上訴人因詐欺案件，不服臺灣臺北地方法院106年度易字第6
38號，中華民國107年11月28日第一審判決（起訴案號：臺灣臺
北地方檢察署105年度偵字第22131、22132號），提起上訴，本
院判決如下：
    主  文
上訴駁回。
    事  實
張麗英係址設臺北市○○區○○路0段00號10樓盛印建設股份有限公
司(下稱盛印公司，登記負責人王振成另經檢察官為不起訴處分)
之實際負責人，明知前經臺北市政府核准、由張書睿(原名張書
鑫)為申請人、盛印公司擔任實施者之「臺北市○○區○○段○○段000
地號等1筆土地(原信維市場)都市更新事業概要案」，因未於期
限內擬具都市更新事業計畫報核，業經臺北市政府於民國96年7
月2日以府都新字第09630608000號函撤銷核准在案，且盛印公司
已無資力推動前開都市更新案，亦未繼續依據108年1月31日修正
前都市更新條例第15條、第17條、第22條等規定組織更新團體、
訂定章程並取得法定同意門檻以擬定都市更新事業計畫陳報主管
機關臺北市政府審核，竟意圖為自己不法之所有，基於詐欺取財
之犯意，分別為下列行為：
㈠於99年3 月間，隱瞞該都市更新事業概要業經撤銷核准之事實
  ，向陳素貞佯稱：信維市場都市更新案正在進行，伊手上握有
  多數改建戶之同意書，已辦理都市更新事業概要，都市更新改
  建完成後獲利可觀，願以成本價 (即售價之37.5%)預售陳素貞
  選定之房屋，建案完成後陳素貞可獲得該房屋基準價之64.3% 
  優惠之投資報酬率云云，使陳素貞陷於錯誤，於同年月22日，
  在臺北市○○區○○○路○段000號遠企購物中心地下2樓美食
  街，與張麗英以盛印公司名義簽立協議書，約定由陳素貞以每
  坪新臺幣(下同)120萬元、總價1,700萬元之金額，向盛印公司
  購買信維市場都市更新案預定興建之第壹棟第15樓N5、N6房地
  ，陳素貞並於翌 (23)日匯款100萬元至張麗英實際掌控之盛印
  公司所設第一商業銀行安和分行00000000000號帳戶(下稱第一
  銀行帳戶) 。嗣於同年月29日，張麗英再另擔任盛印公司連帶
  保證人，與陳素貞協商簽訂「修訂條款」，將每坪價格與總價
  調整為100萬元及1,428萬元，陳素貞再於同年4月2日接續匯款
  410萬元至第一銀行帳戶，共計交付510萬元予張麗英。張麗英
  取得510萬元後，供己花用。
㈡於103年5月13日，張麗英以iMassage手機通訊軟體傳送內容為
  ：「我那大安區都市更新專案最近可以開放讓人投資，報酬率
  有60%、最好是500萬以上(開放6個名額)數量有限.敬請把握。
  已過門檻.準送件」之不實訊息予陳麗華，復於同年8月間，向
  陳麗華訛稱：經公司多方努力，大安區都更案終於完成，不久
  即將開工，陳麗華如投資200萬元，建案完成後可獲利160萬元
  云云，致陳麗華陷於錯誤，先於同年8月13日交付現金3萬元予
  張麗英，再於同年8月19日，匯款7萬元至張麗英所設華南商業
  銀行忠孝東路分行帳號00000000000000 號帳戶(下稱華南銀行
  帳戶)作為定金，復於同年9月19日，在臺北市○○區○○路00
  號 3樓，與張麗英以盛印公司名義簽立協議書，約定由陳麗華
  投資盛印公司所實施之前開都市更新建案 200萬元，陳麗華再
  於同年月29日匯款22萬6,000元至華南銀行帳戶、於104年3月1
  0日匯款10萬元至第一銀行帳戶，陳麗華共計交付42萬6,000元
  予張麗英收受。
嗣因陳素貞詢問都市更新案進度，張麗英均藉詞推託，陳麗華則
要求張麗英退還投資款遭拒，經追查發現前開都市更新事業概要
早在96年間經臺北市政府撤銷核准，且該都市更新案毫無進展，
始知受騙。
    理  由
一、本案告訴人陳素貞、陳麗華於偵查中對上訴人即被告張麗英
    、盛印公司登記負責人王振成一併提出詐欺告訴，經臺灣臺
    北地方檢察署檢察官偵查後，就被告王振成部分及告訴人陳
    麗華93年至95年間陸續借款與被告47萬元部分，認犯罪嫌疑
    不足，於106年5 月31日以105年度偵字第22131、22132號案
    為不起訴處分確定；另就被告詐騙告訴人陳素貞、陳麗華各
    510萬元、42萬6,000元部分，於同日以同案號提起公訴，此
    有不起訴處分書、起訴書在卷足憑。故本案起訴部分，非屬
    上開不起訴處分範圍甚明。至上開不起訴處分書「告訴暨
    臺北市政府警察局大安分局報告意旨略以：㈡、㈢」部分所
    載事實固與起訴書所載事實相同，然該部分顯係就同案被告
    王振成部分為記載，此觀該不起訴處分書理由載稱：「㈡被
    告張麗英（99年後所涉詐欺罪另行提起公訴)」(第2頁第3、
    4行) 等語即明。被告選任辯護人稱本案同一事實業經檢察
    官為不起訴處分確定，本案起訴不合法云云，要屬無稽，事
    屬程序，先予敘明。
二、當事人、辯護人對於以下本院作為得心證依據之被告以外之
　　人於審判外陳述，經本院審理時逐項提示，均同意做為證據
　　(本院卷第29-30頁)，本院審酌各項證據作成時之狀況，認
    為並無不可信或不適當之情事，依刑事訴訟法第159條之5 
    第1項規定，均有證據能力。
三、訊據被告固坦承為盛印公司之實際負責人，由盛印公司擔任
　　實施者之信維市場都市更新事業概要確經臺北市政府於96年
　　7月2日撤銷核准，伊並有於前揭時間與告訴人陳素貞、陳麗
    華簽訂協議書，而收受告訴人陳素貞、陳麗華所匯款或交付
    之金額510萬元、42萬6,000元等事實，惟矢口否認涉有詐欺
    犯行，辯稱：申請都市更新事業概要之目的係為爭取時程獎
    勵面積，但進行都市更新程序不必然要提「都市更新事業概
    要」，本案之都市更新事業概要雖經撤銷核准，但都市更新
    計畫仍然繼續進行，於96年間，本案都市更新計畫流程即已
    完成，都市更新計畫報告準備內容文件也早在94至98年間陸
    續完成，伊給陳素貞、陳麗華看的是都市更新計畫，是陳素
    貞主動找伊要投資，陳素貞所匯款項係要取得盛印公司股份
    ，成為盛印公司股東，非購屋款，陳麗華也是自己決定要投
    資的，陳麗華匯款也是要取得盛印公司股份，伊與陳麗華約
    定投資200萬元，但陳麗華只匯了40幾萬元就不付了，伊沒
    有拿「過期的都市更新事業概要」詐騙陳素貞、陳麗華，後
    續伊一直在收取尚未同意之住戶之都市更新計畫同意書，都
    市更新案仍持續進行中云云。經查：
  ㈠前揭犯罪事實，業經證人即告訴人陳素貞指訴：我在94到96
    年擔任被告兒子的國小老師，被告知道我要買房子，告訴我
    這個獲利很好，且我是孩子的恩師，她要感謝我，要用原價
    37.5%賣給我，還可以讓我選屋，當初就是有了都市更新事
    業概要的號碼(指協議書上記載核准都市更新事業概要文號)
    ，我認為都市更新已經在進行，被告也是這麼跟我講，說第
    二年就可以蓋，並鼓吹這個地將來蓋起來很值錢，這個房子
    就買起來，就算要脫手也可以賺一筆，但被告拿了我510萬
    元後都沒有實際作為，我向被告要求解約，被告也不處理，
    如果我知道都市更新概要被撤銷了，我不會買，概要都被撤
    銷3年了，我怎麼可能把錢投進去等語(原審易字卷第37-44
    頁，本院卷第108-110頁)；告訴人陳麗華指訴：被告一直說
    這件都更案已經過門檻，已經准送件，即將要開工，我是基
    於這些才投入的，被告跟我說獲利很大，我完全不知道都市
    更新概要已被廢止，被告傳送訊息給我，說只有6個名額，
    已過門檻，如果我知道都市更新事業概要已被撤銷，我絕對
    不會投資等語綦詳(原審易字卷第45-54頁，本院卷第106-1
    08頁)。經核告訴人2人就被告隱瞞都市更新事業概要已遭撤
    銷核准，並謊稱即將開工、獲利可期等情節所述一致，自堪
    採信。此外，證人即盛印公司登記負責人王振成證稱：盛印
    公司實際負責人為張麗英，公司業務及營運皆由張麗英負責
    等語(發查字625卷第10頁反面)；證人張書睿證述：成立盛
    印公司就是為了要做信維市場都更案，都市更新事業概要之
    後遭撤銷……因為市政府沒有發核准下來說可以動工，我認為
    都更尚未成形，照理講是不行對外銷售的(他字7671卷第75
    頁，原審易字卷第56、62頁)等語綦詳，並有臺北市都市更
    新處104年11月23日北市都新事字第10440237000號函(他字7
    671卷第66、67頁)、96年7月2日府都新字第09630608000號
    撤銷核准函(他字7671卷第67、68頁)、被告以盛印公司名
    義與告訴人陳素貞簽立之協議書(他字7671卷第5-10頁)及
    修正條款(他字7671卷第15頁反面)、被告與告訴人陳麗華
    間之iMassage對話擷圖(他字1763卷第26頁)、被告以盛印
    公司名義與告訴人陳麗華簽訂之協議書(他字1763卷第10-1
    3頁)、彰化商業銀行敦化分行(他字7671卷第11頁)、臺灣
    銀行信安分行、第一銀行世貿分行、遠東國際商業銀行營業
    部匯款單(他字7671卷第16頁)、永豐商業銀行城中分行匯
    款單2紙(他字1763卷第14、15頁)、中國信託商業銀行江翠
    分行匯款單(他字1763卷第16頁)在卷可佐。
  ㈡被告雖以前詞置辯，惟查：
    ⒈觀之被告以盛印公司名義與告訴人陳素貞簽訂之協議書第3
      條載明「乙方 (即告訴人陳素貞)預定房屋座落：第壹棟
      第15樓N5、N6房地。房屋面積：預定四十坪」、第4條載
      明「土地、房屋產權移轉之稅規費之約定」、第5條並載
      明：「乙方提供總價新台幣：一千七百萬元整，予甲方 (
      即盛印公司)作為預訂房屋之款項……餘款：六十% (交屋同
      時付款) 」，核與告訴人陳素貞指稱係向盛印公司購買信
      維市場都市更新案預定興建之房地乙情相符，且被告於偵
      查中坦承：「我只有賣房屋給陳素貞，是因為我們進行到
      選屋的部分」等語(他字7671卷第76頁反面)，復參酌被
      告迄未能提出陳素貞因投資而成為盛印公司股東之事證，
      足徵被告辯稱陳素貞交付之款項係為取得盛印公司股份，
      成為盛印公司股東，為投資款而非購屋款云云，顯不足採
      。另告訴人陳素貞係因被告施詐而陷於錯誤購買上開房地
      ，縱協議書所載價金低於市場行情，仍無礙被告詐欺犯行
      之成立。辯護人稱陳素貞願意冒險，非受被告詐欺云云，
      顯無可採。
　　⒉觀之被告於103年5月13日傳送予告訴人陳麗華之訊息：「
      我那大安區都市更新專案最近可以開放讓人投資，報酬率
      有60%、最好是500萬以上(開放6個名額)數量有限.敬請把
      握。已過門檻.準送件」(他字1763卷第26頁)，核與告訴
      人陳麗華於原審審理時證稱：被告一直說這件都更案已經
      過門檻，已經准送件，即將要開工，我是基於這些才投入
      的等語相符，亦堪認被告確有向陳麗華隱瞞本案都市更新
      事業概要遭撤銷核准之重大訊息，佯以本件都市更新計畫
      積極進行中，並已送件待核定後即可動工興建，投資本件
      都市更新建案將獲取優渥報酬，致告訴人陳麗華陷於錯誤
      而簽署系爭協議書並交付42萬6,000元投資款無訛。至被
      告於本院審理中固否認有傳送上開訊息與陳麗華(本院卷
      第28頁)，然該部分事實業據告訴人陳麗華提出與所述相
      符之iMassage對話擷圖為憑(他字1763卷第26頁)，被告
      於偵查、原審亦未否認有傳送該訊息與陳麗華，並坦承有
      向陳麗華稱都更案開放6個投資名額(他字7671卷第76頁
      反面，原審易字卷第74-75頁)，其事後否認傳送該訊息
      與陳麗華，要無可採。另告訴人陳麗華否認曾於盛印公司
      任職(原審易字卷第49頁)；被告於偵訊中亦供稱伊係於9
      4、95年以前雇用陳麗華，之後與陳麗華間無僱傭或合作
      關係等語(他字7671卷第76頁)，足徵被告邀陳麗華投資
      時，陳麗華非盛印公司員工甚明。被告辯稱陳麗華係公司
      內部員工，跟在伊身旁做事，主動要投資云云，亦無可信
      。　　　
　　⒊本件都市更新事業概要早經臺北市政府於96年7月2日以府
　　  都新字第09630608000 號函撤銷核准，其理由略為：旨揭
　　  都市更新事業概要案雖經核准，但經臺北市政府95年10月
　　  24日函同意都市更新事業計畫報核展延至96年 4月18日止
　　  ，復經臺北市政府都市更新處96年5 月24日發函依行政程
　　  序法通知，張書鑫等人未依都市更新條例第54條規定於期
　　  限內擬具都市更新事業計畫報核，爰撤銷核准都市更新事
　　  業概要等語 (他字7671卷第67-68頁)，顯見盛印公司因
 　　 未於規定期限內擬具都市更新事業計畫報請核准，而遭撤
　　  銷核准都市更新事業概要。然觀之被告以盛印公司名義，
　　  分別於前開都市更新事業概要遭撤銷後之99年3月22日、1
　　  03年9月19日，與告訴人陳素貞、陳麗華簽訂之協議書第1
　　  條均載明：「目前辦理都市更新事業概要在案：臺北市政
　　  府94年4月18日發文字號：府都新字第09406001900號。…
 　　 …甲方(即盛印公司)負責規劃、設計、領照及建造本大樓
　　  工程所需資本，設計圖樣以市政府工務局核準圖樣為準，
　　  並持續辦都市更新事業計劃及權利變換計劃；核定中，俟
　　  取得建造執照即可動工興建」等語，告訴人陳素貞於原審
  　　審理時亦明確證述：當初就是有了都市更新事業概要的號
　　  碼(指協議書上記載核准都市更新事業概要文號)，我認為
　　  都市更新已經在進行，張麗英也是這麼跟我講等語(原審
　　  易字卷第39頁；告訴人陳麗華亦證述：都市更新事業概
　　  要被撤銷我完全不知道，被矇騙在鼓裡等語 (原審易字卷
　　  第50頁) ，顯見被告確係有隱匿本件都市更新事業概要
　　  遭撤銷核准之情事，並仍於協議書上記載已遭撤銷之核准
　　  字號，佯以本件都市更新計畫積極進行中，並已送件待核
　　  定後即可取得建照、動工興建，致告訴人陳素貞、陳麗華
　　  陷於錯誤而簽署系爭協議書並分別交付510萬元購屋款、4
　　  2萬6,000元投資款無訛。至被告雖辯稱：系爭都市更新概
　　  要雖經撤銷核准，惟係因未能於期限內達到都市更新事業
　　  計畫之同意門檻，無法擬具都市更新事業計畫報核，並非
　　  當初申請核准之同意書經審核有造假之情；且縱然該都市
　　  更新事業概要遭撤銷核准，如日後同意比例達到都市更新
　　  事業計畫之門檻，仍可擬具都市更新事業計畫報核云云。
　　  惟縱本案都市更新事業概要經撤銷核准，無礙日後提出都
　　  市更新事業計畫報核，則被告何需刻意於協議書上記載已
　　  遭撤銷之都市更新事要概要核准字號；且本件都市更新事
　　  業概要於96年7月2日遭撤銷核准後，均查無被告有何其他
　　  積極推動本件都市更新計畫之作為，或可顯示能預期完成
　　  本件都市更新計畫之情事（詳後述），足見被告隱匿都市
　　  更新事業概要遭撤銷核准之情事，並於協議書上記載已遭
　　  撤銷之核准字號，其目的無非在使告訴人2 人誤信本案都
　　  市更新持續進行，甚且即將動工興建。雖被告另辯稱：前
　　  開協議書係制式現成之合約，欲供日後有正式合夥人使用
  　　，因疏忽而未做修改云云，然被告亦自承除與告訴人2 人
　　  外，無與他人簽訂前開協議書(原審易字卷第79頁)，且
　　  經比對被告與告訴人2 人簽訂之前開協議書內之約定事項
　　　不盡相同，顯有針對與告訴人2 人間之不同約定而為特別
　　　修改、記載，是被告前揭所辯實不足採。
　　⒋被告雖辯稱：都市更新案之後仍持續進行，一直在取得住
　　  戶之同意書云云。然被告於偵查中坦承：「（妳提出的計
　　　畫同意書，最晚只有到96年底，請問96年以後至今【105
　　  年4月1日】， 妳有進行哪些都更的相關作為?有無資料可
　　  以提出?)這段期間文林苑出了狀況，我們進到現場住戶會
　　  反抗，我們還是有跟住戶聯絡，以電話維持關係，我平常
　　  會跟張書鑫固定時間去信維市場巡，去拜訪，但我們都會
　　  被打槍，挫折感很重，所以稍微緩一下，我覺得沒有不好
　　  ，從96年到現在都是，雖然沒有繼續收同意書，但我們還
　　  是會去巡、拜訪」等語 (他字7671卷第104頁反面)，足
　　  徵被告所稱96年後都市更新案的進行程序僅止於去信維市
　　  場巡視、電話聯繫住戶等不具實質意義之作為。再被告於
　　  偵查中所提出之「都市更新事業計畫同意書」共278紙(他
　　  字1763卷第71-99頁、卷、卷)，經檢察事務官勘驗
　　  結果略以：被告所提出之都市更新事業計畫同意書共278
　　  張，經逐筆檢視，其中重覆者有35張，故實際出具同意書
　　  人數為 243人，已低於依都市更新條例第22條可直接擬具
　　　都市更新事業計畫之土地、建物所有權人同意門檻 260人
  　　及269人；且上開出具同意書之243人，經與信維市場都市
　　  更新事業概要所附土地、建物清冊比對結果，其中30人並
　　  非土地所有權人，故實際取得土地所有權人之同意者僅21
　　  3人，遠低於上開規定門檻260人；另同意書所載簽署日期
　　  ，絕大部分為94年至96年間簽立，其中部分未署日期，97
　　  年間簽立者僅有數張，最晚簽立之日期為97年5月9日等節
  　　，有該勘驗筆錄在卷可憑(他字1763卷第70頁)，被告對
　　  此勘驗結果亦不爭執(原審易字卷第76頁)。是被告收取
　　  同意書均係於與告訴人 2人簽立協議書之前，且所取得之
　　  同意書顯未達可直接擬具都市更新事業計畫之門檻。再證
　　  人張書睿於原審審理時證稱：96年7月2日本件都市更新事
　　  業概要遭市政府撤銷後，尋求住戶之同意之工作變得更困
　　  難，因為看到撤銷字號，住戶會有卻步之情事……，本件
　　  都市更新案未經市政府核准動工，伊認都更尚未成形，應
　　  不行預售……，本件還沒達到送件門檻，無送任何計劃去
　　  核定，到目前為止，這個都市更新案是處於停滯，伊已經
　　  沒有再收同意書了等語 (原審易字卷第55-69頁)，而被
　　  告亦自承：本件都市更新計畫還沒有送件，所以沒有等待
　　  核定的問題等語(原審易字卷第80頁)，顯見本件都市更
　　  新事業概要遭撤銷核准後，都市更新計畫復確無實質、具
　　  體之進展，要屬無疑。
　　⒌被告另提出盛印公司與宗邁建築師事務所間之委任契約書
　　  、更新後建築物分配位置圖、盛印公司與振皓工程顧問股
　　  份有限公司(下稱振皓公司)間之委託合約書、更新後建築
　　  物分配單元面積對照表、更新單元位置、現況分析、實施
　　  方式及費用分擔、拆遷安置計畫、財務計畫、政府提供之
　　  獎勵措施、所有權人更新後應分配價值評估表、配合辦理
　　  事項、公聽會通知等文件(本院卷第36-82頁)， 欲證明被
　　  告有積極推動本件都市更新計畫。然經本院函詢宗邁建築
　　  師事務所，該所108年11月1日第0000000000號函稱略以：
　　  本所確實於95年間，曾與盛印公司就「台北市大安段更新
　　  事業暨興建集合住宅」簽訂委任契約書，惟前開工程案件
　　  在雙方簽約後，僅有在95年4月至隔年1月進行工作，嗣後
　　  即不知何故未再進行，盛印公司除未就前述委任契約與本
　　  所辦理解約外，相關服務費用該公司亦遲未支付等語 (本
　　  院卷第125-135頁)；另109年2月7日第000000000號函稱：
　　  本所在為業主進行本件更新案工作之規劃及設計時，雖曾
　　  提供部分平面圖檔給業主參考，但本所從未在相關圖面上
　　  標註價格，故更新後建築物分配位置圖非本所提供；另96
　　  年1 月時，本所即已停止本件更新案工作，未再提供資料
　　  予業主，故其他文件非本所提供等語(本院卷第145頁 )。
　　  另振皓公司108年11月6日(108)皓字第JH-0000-000號、10
　　  9年2月10日(109)皓字第JH-0000-000號函覆本院稱：信維
　　  市場都市更新事業計畫案於95年4 月11日簽約後，依據雙
　　  方合約規定分別於95年9 月24日召開事業計畫公聽會及96
　　  年2 月28日召開事業計畫及權利變換計畫公聽會完竣，惟
　　  後續因盛印公司與地主間整合未果，致全案無法向主管機
　　  關辦理掛件審議，延宕至今；上開文件係本公司依合約所
　　  應提具之作業文件俾利召開公聽會事宜之用等語 (本院卷
　　  第138、146頁) 。足證被告所提出之上開文件俱係在本案
　　  都市更新事業概要遭撤銷核准及與告訴人2 人簽立協議書
　　  之前，無從憑以證明被告於與告訴人2 人簽立協議書後仍
　　  有積極從事本件都市更新事業計畫之舉；且自96年1 月開
　　  始，盛印公司所委託之宗邁建築師事務所未再提供任何服
　　  務，振皓公司於96年2 月辦竣公聽會後亦無後續進行。被
　　  告辯稱於與告訴人2 人簽約後仍有繼續進行本件都市更新
　　  事業計畫云云，無非飾卸之詞，不足採信。
  ㈢綜上所述，被告前開所辯，不足為採，本件事證明確，被告
    先後2次詐欺犯行均堪予認定，應依法論科。
四、被告於為事實㈠所示之行為後，刑法第339條業於103年6月18
    日修正公布，並自同年月20日生效施行。修正前刑法第339
    條詐欺罪之法定刑為「處5年以下有期徒刑、拘役或科或併
    科1千元以下罰金」，其中罰金刑之上限，依刑法施行法第1
    條之1第1項、第2項前段之規定，為3萬元；而同條修正後之
    法定刑為「5年以下有期徒刑、拘役或科或併科50萬元以下
    罰金」，是上開條文修正後，將科處罰金之上限從修正前之
    3萬元提高至50萬元，經比較新舊法結果，修正後之規定，
    並未有利於被告，依刑法第2條第1項前段規定，即應適用行
    為時即修正前刑法第339條之規定。核被告就事實㈠、㈡所為
    ，係分別犯修正前、後之刑法第339條第1項詐欺取財罪。被
    告先後2次詐欺取財犯行，犯意各別，行為互殊，應予分論
    併罰。
五、原審以被告罪證明確，適用刑法第2條第1項前段、第2項、
    第339條第1項、第41條第1項前段、第38條之1第1項前段、
    第3項，修正前刑法第339條第1項，刑法施行法第1條之1第1
     項、第2項前段規定。審酌被告前無任何犯罪科刑前案紀錄
    ，品行尚可，然為貪圖私利，竟以上揭方式對告訴人陳素貞
    、陳麗華詐取財物，行為殊值非難，且被告犯行猶否認犯行
    ，態度不佳，詐欺告訴人陳麗華之所得42萬6,000元業經返
    還，然詐欺告訴人陳素貞之所得高達510萬元，迄今仍未返
    還分文，並兼衡自陳目前無其他收入、家中尚有1子需其獨
    自扶養、大專畢業之智識程度等一切情狀，分別量處有期徒
    刑1年4月、5月，並就後者諭知易科罰金之折算標準。另敘
    明：被告行為後，刑法關於沒收之規定，業經總統修正公布
    ，並自105年7月1日施行，依修正後刑法第2條第2項規定，
    本案關於沒收之諭知，應適用裁判時之法律即修正後刑法總
    則編第五章之一沒收（即修正後刑法第38條至第40條之2）
    條文。被告自告訴人陳素貞處詐得之510萬元，係被告因犯
    罪之違法行為所得，雖未扣案，仍應依修正後刑法第38條之
    1第1項、第3項規定沒收，並諭知於全部或一部不能沒收或
    不宜執行沒收時，追徵其價額。被告自告訴人陳麗華處詐得
    之42萬6,000元，已經返還陳麗華，此業據被告供陳及告訴
    人陳麗華陳明在卷(原審易字卷第83頁)，依修正後刑法第3
    8條之1第5項規定，不予宣告沒收、追徵。核其認事用法，
    俱無違誤，量刑、沒收之諭知尚屬允當。被告上訴執前詞否
    認犯罪，不可採信，業經本院詳為指駁如前，其上訴無理由
    ，應予駁回。
據上論斷，應依刑事訴訟法第368條，判決如主文。
本案經檢察官翁珮嫻到庭執行職務。
中　　華　　民　　國　　109 　年　　6 　　月　　18　　日
                  刑事第二十五庭審判長法　官  宋松璟
                                      法　官  黃翰義
                                      法　官  文家倩
以上正本證明與原本無異。
不得上訴。
                                      書記官  陳靜姿
中　　華　　民　　國　　109 　年　　6 　　月　　19　　日
附錄：本案論罪科刑法條全文
中華民國刑法(94.02.02)第339條
（普通詐欺罪）
意圖為自己或第三人不法之所有，以詐術使人將本人或第三人之
物交付者，處 5 年以下有期徒刑、拘役或科或併科 1 千元以下
罰金。
以前項方法得財產上不法之利益或使第三人得之者，亦同。
前二項之未遂犯罰之。
中華民國刑法第339條
（普通詐欺罪）
意圖為自己或第三人不法之所有，以詐術使人將本人或第三人之
物交付者，處 5 年以下有期徒刑、拘役或科或併科 50 萬元以
下罰金。
以前項方法得財產上不法之利益或使第三人得之者，亦同。
前二項之未遂犯罰之。